台灣台中地方法院刑事判決　　　　　　　　　　　　　九十四年度交訴字第三二號
　　公　訴　人　台灣台中地方法院檢察署檢察官
　　被　　　告　丙○○
右列被告因公共危險案件，經檢察官提起公訴（九十三年偵緝字第一四０二號），本
院判決如左：
    主    文
丙○○無罪。
    理    由
一、公訴意旨以：被告丙○○於民國九十二年十二月十六日下午三時許，駕駛ＭＹＹ
    －三三二號重型機車，在台中市○區○○路與公園路口，與乙○○所騎乘之ＪＸ
    Ｖ－九一０號重型機車發生擦撞，造成乙○○胸肋挫傷（過失傷害部分另為不起
    訴處分）。丙○○於肇事後，佯稱要帶乙○○前往就醫。乙○○不疑有他，遂騎
    乘機車尾隨在丙○○所駕駛之機車後方，但丙○○帶領乙○○至台中市○○街澄
    清醫院附近時，竟加速沿公園路右轉三民路方向逃逸，因認被告丙○○犯有刑法
    第一百八十五條之四肇事逃逸罪云云。
二、按犯罪事實應依證據認定之，無證據不得推定其犯罪事實。又不能證明被告犯罪
    或其行為不罰者，應諭知無罪之判決。刑事訴訟法第一百五十四條、第三百零一
    條第一項，分別定有明文。次按認定不利於被告之事實，須依積極證據，苟積極
    證據不足為不利於被告事實之認定時，即應為有利於被告之認定，更不必有何有
    利之證據，亦有最高法院三十年上字第八一六號判例可資參照。且告訴人之告訴
    ，係以使被告受刑事訴追為目的，其陳述是否與事實相符，仍應調查其他證據以
    資審認，最高法院五十二年台上字第一三００號亦著有判例。
三、本件公訴人認被告丙○○涉有肇事逃逸罪之犯行，無非以告訴人丙○○之指訴為
    其主要論據，並稱告訴人具結願負刑法偽證罪之責任，當庭指認被告為案發時之
    肇事者，反之，被告於偵查中經二次傳喚，均拒不到庭而提出有利於己之證據等
    語。訊據被告丙○○堅決否認有右揭肇事逃逸犯行，辯稱：ＭＹＹ－三三二號機
    車係他配偶黃秀琴所有，他在當天並未騎乘該車撞傷乙○○等語。經查告訴人第
    一次指認被告丙○○涉嫌撞傷伊而逃逸，係警局多年前被告之口卡片之相片，該
    相片與被告目前之長相相去甚遠，其指認之準確度即有瑕疵。次查告訴人乙○○
    於偵查中具結指認被告係涉嫌撞傷伊的肇事者，係在被告出庭後，則車禍發生於
    九十二年十二月十六日下午三時，距被告於九十三年十二月二十日下午三時四十
    分被告出庭已相距一年，告訴人何以明確指認被告即為肇事者，非無可疑。又證
    人即台中市議員甲○○雖到庭證稱去（九十三年）過年前確有選民拜託其送一紅
    包給告訴人乙○○表示要解決車禍的事，但被告丙○○否認係其請託，而證人甲
    ○○亦表示不認識被告丙○○，亦無法確認係被告丙○○所請託（見本院九十四
    年六月七日審理筆錄）。
四、綜上所述，本件被告涉嫌肇事逃逸犯行，均只係告訴人乙○○之指訴，而其指訴
    又有上述之瑕疵，又缺乏積極證據足資證明被告涉有肇事逃逸之犯行，則不能證
    明被告犯罪，應諭知被告無罪之判決。
據上論斷，應依刑事訴訟法第二百九十九條第一項前段、第三百零一條第一項前段，
判決如主文。
本案經檢察官丁○○到庭執行職務。
中    華    民    國      九十四     年       六      月      十六      日
                                     臺灣臺中地方法院交通法庭
                                       審判長法官  許  金  樹
                                             法官  張  清  洲
                                             法官  郭  德  進
右正本證明與原本無異。
如不服本判決，應於判決送達後十日內向本院提出上訴狀( 應附繕本 )，上訴於臺灣
高等法院臺中分院。
                                          書記官
中    華    民    國      九十四     年       六      月     二十一    日
                                                                        Ａ
